FELIPI KUCKERT GARRAFIEL

Brasileiro / 27 anos / Solteiro Porto Alegre, RS E-mail: felipigarrafiel@gmail.com

Telefone: (54) 9662.2441

Objetivo: Atuar na área de controladoria, no setor contábil ou custos.

Resumo Profissional:

Formado em Ciências Contábeis na Universidade de Caxias do Sul em Dez/2012. Tendo adquirido experiência prática profissional durante dois anos e meio trabalhando nas áreas contábeis e financeira da empresa Penasul Alimentos Ltda; um ano no setor de custos da Cooperativa Santa Clara; e dezesseis meses como gerente administrativo da empresa Worklovers Ltda. Ademais, possuo ampla experiência em conciliações de contas, controle de empréstimos bancários e rateios de custo, bem como alto nível de conhecimento em informática e inglês fluente, este adquirido durante intercâmbio na Austrália com duração de 18 meses.

Formação:

- Ciências Contábeis Universidade de Caxias do Sul Bento Gonçalves/RS -Concluído em 2012;
- Técnico em Contabilidade Central TAFE Perth/Austrália Concluído em 2014.

Experiência Profissional:

WORKLOVERS LTDA

Maio 2011 – Setembro 2012: Gerente Administrativo

Responsável por coordenar uma equipe com 2 pessoas (uma no setor de compras, e uma no departamento financeiro).

- Apuração e análise dos custos e despesas da empresa;
- Responsável pela elaboração do sistema orçamentário;
- Elaboração de processos do setor financeiro e de compras;
- Conferência da folha de pagamento e tributos;
- Conferência dos tributos a pagar;

COOPERATIVA SANTA CLARA

Maio 2010 - Maio 2011: Assistente de Custos

- Apuração dos custos da indústria de laticínios e frigorífico, suinocultura e efluentes industriais;
- · Análise dos estoques;
- · Apuração do custo dos veículos da empresa;
- Avaliação da rentabilidade dos produtos;
- Elaboração e preenchimento de relatórios para diretoria;

Elaboração dos percentuais mark-ups.

PENASUL ALIMENTOS LTDA

Agosto 2009 – Maio 2010: Assistente Contábil

- Conciliações de diversas contas, tais como: clientes, fornecedores, empréstimos, variação cambial e estoque;
- Conferência das notas fiscais de entradas e saídas e dos estoques;
- Contabilização dos rateios de custos;
- Provisões de variação cambial e juros de empréstimos;
- Responsável pelo controle de empréstimo e dívidas da empresa;
- · Apoio às áreas de faturamento, e compras;
- Elaboração de relatórios para auditoria;

Setembro 2008 – Julho de 2009: Assistente Financeiro

- Elaboração e análise de fluxo de caixa;
- Elaboração de relatórios financeiros para diretoria;
- Suporte técnico às filiais relacionadas aos assuntos de contas a pagar e fluxo de caixa;
- Atendimento à auditor externo.

Setembro 2007 – Agosto de 2008: Auxiliar Financeiro

- Processamento de arquivos bancários do contas a pagar;
- Controle e reapresentação dos pagamentos devolvidos;
- Responsável pela conciliação das contas bancárias da empresa.

Idiomas:

Inglês fluente – Intercâmbio de um ano e meio em Perth, Austrália.

Cursos extracurriculares e experiência:

- (2013) Curso intensivo de Inglês com duração de um ano Kaplan/Perth Austrália
- (2012) Curso de Matemática Financeira com Ênfase em Produtos Bancários;
- (2012) Sistema de Custos Como torná-lo eficaz dentro da sua empresa;
- (2011) Interpretação da Norma ISO 9001:2008;
- (2011) Iniciação na Área de Custos Como calcular o custo do seu produto.

Participação na migração de sistema da empresa Penasul Alimentos e Pena Branca Alimentos (Jaguariúna-SP) do Grupo Marfrig, sendo responsável por reconciliações contábeis.

Conhecimento avançado no pacote Office.